# 请教一个多次交易实现同一控制企业合并的合并报表的问题

提问人：pittjean 时间：2017-09-16 14:31:01
通过多次交易实现同一控制企业合并的，合并前持有的股权按金融工具确认和计量准则而确认的其他综合收益，个别报表准则说暂不处理，在合并报表中这部分其他综合收益是否要转入资本公积？如果以后处置该股权投资，剩余股权改按金融工具核算了，个别报表中准则是把其他综合收益全部结转当期损益，那么合并报表中其他综合收益又该如何处理呢？

回答人：chenyiwei
多次交易实现同一控制企业合并的，个别报表和合并报表层面对原先作为金融资产核算期间的其他综合收益都是暂不处理的，到后续处置股权并丧失控制权时转出到损益（部分处置股权但不丧失控制权时，对这部分其他综合收益不能转出）。 在后续丧失控制权时，合并报表层面应将这部分其他综合收益全部转入损益；个别报表层面应根据实际对外处置股权的情况按比例转出到投资收益。在个别报表层面，如果是由于其他股东非同比例增资导致丧失控制权的，则此时这部分其他综合收益仍不做转出处理（因为原持有的股权没有实际处置）。

提问人：polariswong 时间：2017-09-16 19:41:28
楼主在哪里看到“通过多次交易实现同一控制企业合并的，合并前持有的股权按金融工具确认和计量准则而确认的其他综合收益，个别报表准则说暂不处理”这个说法的？ 我只知道通过多次交易实现非同一控制企业合并的，合并前权益法确认的其他综合收益、其他资本公积不变动，合并前根据金融工具准则确认的其他综合收益应转入当期损益。

回答人：chenyiwei
在 2014 年修订后长期股权投资准则单行本中的应用指南里有。

提问人：polariswong 时间：2017-10-15 18:46:44
陈老师，在个别报表层面，当部分处置股权但不丧失控制权时，你的意思是对这部分其他综合收益不能转出？ 但指南中，对于处置后的剩余股权采用成本法的（即部分处置不丧失控制权），其他综合收益似乎是按相应比例转出到损益？
———————————————————— 指南例 5 前面第（ 3 ）段 合并日之前持有的股权投资，因采用权益法核算或金融工具确认和计量准则核算而确认的其他综合收益，暂不进行会计处理，直至处置该项投资时采用与被投资单位直接处置相关资产或负债相同的基础进行会计处理；因采用权益法核算而确认的被投资单位净资产中除净损益、其他综合收益和利润分配以外的所有者权益其他变动，暂不进行会计处理，直至处置该项投资时转入当期损益。其中，处置后的剩余股权根据本准则采用成本法或权益法核算的，其他综合收益和其他所有者权益应按比例结转，处置后的剩余股权改按金融工具确认和计量准则进行会计处理的，其他综合收益和其他所有者权益应全部结转。

回答人：chenyiwei
你引用的规定是个别报表层面的处理。合并报表层面在丧失控制权之前其他综合收益不做账务转出处理。